【裁判字號】    97,交聲,3192
【裁判日期】    980123
【裁判案由】    違反道路交通管理處罰條例聲明異議
【裁判全文】
臺灣臺北地方法院交通事件裁定        97年度交聲字第3192號
原處分機關  臺北市交通事件裁決所
異  議  人
即受處分人  甲○○
上列異議人即受處分人因違反道路交通管理處罰條例案件，對於
臺北市交通事件裁決所中華民國97年11月26日所為之處分（原處
分：北市裁罰字第裁22-A06WQZ616號）聲明異議，本院裁定如下
：
    主  文
異議駁回。
    理  由
一、按禁止臨時停車線為紅色實線，用以指示禁止臨時停車路段
    ，以劃設於道路緣石正面或頂面為原則，無緣石之道路得標
    繪於路面上，距路面邊緣以30公分為度，道路交通標誌標線
    號誌設置規則第169條第1項、第2 項定有明文。而禁止臨時
    停車處所不得停車，道路交通安全規則第112條第1項第1 款
    亦定有明文。次按汽車駕駛人停車時，在禁止臨時停車處所
    停車，處新臺幣（下同）600元以上1,200元以下罰鍰，道路
    交通管理處罰條例第56條第1項第1款復有明文規定。
二、異議人即受處分人甲○○所有之2C-960號營業一般小客車於
    民國97年9月5日9時29分許，在臺北市○○區○○路129號對
    面劃設有紅色實線表示禁止臨時停車之路段停車，經臺北市
    政府警察局交通警察大隊員警以拍照之方式採證，並以受處
    分人有違反前揭道路交通管理處罰條例第56條第1項第1款規
    定之行為掣單逕行舉發。經將舉發單送達於受處分人後，受
    處分人於舉發通知單上所載應到案日期（即97年10月5日）
    前提出申訴，經原處分機關函請舉發單位即臺北市政府警察
    局交通警察大隊調查結果，仍認受處分人有前開違規行為，
    原處分機關乃於97年11月26日依前揭道路交通管理處罰條例
    第56條第1項第1款規定，裁處受處分人罰鍰900 元（裁決書
    主文並註明受處分人已於97年10月3 日繳納上開罰鍰結案）
    。
三、本件受處分人固不否認其有於上開時間將上揭車號之營業用
    小客車停放於前開地點之事實，惟提出聲明異議狀辯稱係遭
    遇不明違規拖吊等語。惟查，受處分人所有之上開營業小客
    車，於上開時間，在臺北市○○區○○路129 號對面劃設有
    禁止臨時停車之紅線路段停車之事實，有現場採證照片3 張
    及臺北市政府警察局交通警察大隊97年10月31日北市警交大
    執字第09734181000 號函在卷可稽。而依前揭現場採證照片
    所示，受處分人於前揭時地停放前開車號營業小客車之路面
    確實劃設有紅色實線（表示禁止臨時停車路段），縱然該處
    紅漆顏色稍微褪淡、斑駁，仍無礙其設有紅色標線之辨識性
    ，應不致使人有誤認之虞，足證受處分人確實有於劃有紅線
    路段停車之違規事實。受處分人所辯上開情詞，委不足採。
    是本件事證明確，受處分人之違規行為堪予認定。
四、綜上所述，本件受處分人確有將其所有之上開車號車輛停放
    於前述禁止臨時停車路段之行為，從而，原處分機關依道路
    交通管理處罰條例第56條第1項第1款、違反道路交通管理事
    件統一裁罰基準表之規定，裁處受處分人罰鍰900 元，核無
    違誤，是受處分人之異議為無理由，應予駁回。
五、據上論斷，應依道路交通案件處理辦法第19條，裁定如主文
    。
中    華    民    國    98    年    1     月    23    日
                  交通法庭  法  官  彭慶文
上正本證明與原本無異。
如不服本裁定，應於裁定送達後5日內向本院提出抗告狀。
                            書記官  陳怡君
中    華    民    國    98    年    2     月    2     日


司法院資訊處製作；財團法人民間司法改革基金會備份。
